臺灣臺北地方法院民事裁定
111年度聲再字第000-000號
再審聲請人　姜廣利　　住○○市○○區○○路000巷00號1樓
上列再審聲請人因與再審相對人中華電信股份有限公司個人家庭
分公司（原名中華電信股份有限公司臺灣北區電信分公司）間聲
請再審事件，對於本院如附表A所示確定裁定聲請再審，本院裁
定如下：
    主  文
一、再審之聲請駁回。
二、再審聲請訴訟費用由再審聲請人負擔。
    理  由
一、按裁定已經確定，而有第496條第1項或第497條之情形者，得準用再審程序之規定，聲請再審，民事訴訟法第507條定有明定。次按對於確定裁定聲請再審，依據民事訴訟法第507條準用同法第501條第1項第4款之規定，聲請內容須表明再審理由及關於再審理由並遵守不變期間之證據。又按民事訴訟法第507條準用第496條第1項第1款所謂適用法規顯有錯誤，係指確定裁判所適用之法規，顯然不合於法律規定，或與司法院現尚有效及大法官會議之解釋，或消極的不適用法規，顯然影響裁判者而言，不包含漏未斟酌證據、理由不備、理由矛盾、取捨證據及認定事實錯誤之情形在內（最高法院109年度台聲字第886號裁定意旨參照）。
二、本件再審聲請意旨略以：再審聲請人確實具有中低收入戶證
    明，為法律扶助法第5條第1項第1款所稱無資力者；又再審
    聲請人請求精神補償費新臺幣800萬元，相對人並未有異議
    ，依民事訴訟法第255條第1項規定，應視為「同意」訴之聲
    明，難謂無勝訴之望，應不適用民事訴訟法第507條準用同
    法第501條第1項第4款、第502條第1項、第507條、第95條、
    第78條等規定，故原確定裁定有民事訴訟法第469條第6款之
    判決不備理由之情形，而合於同法第507條準用第496條第1
    項第1款之情形，爰聲請再審等語。
三、經查，民事訴訟法第255條第1項係就原告訴之變更、追加所
    為之程序規定，與實體上是否「同意」原告之請求無關，故
    聲請人執此主張其非顯無勝訴之望，應不適用民事訴訟法第
    507條準用同法第501條第1項第4款、第502條第1項、第507
    條、第95條、第78條等規定，原確定裁定卻依該等規定駁回
    其原再審之聲請，而有民事訴訟法第496條第1項第1款規定
    適用法規顯有錯誤之再審事由云云，顯無理由。
四、據上論結，聲請人對原確定裁定聲請再審，為無理由，爰裁
    定如主文。　　
中　　華　　民　　國　　111 　年　　8 　　月　　1 　　日
                  民事第一庭  審判長法　官　賴錦華
　　　　　　　　　                  法  官  賴淑萍
　　　　　　　　　                  法  官  李桂英
以上正本係照原本作成。　　　　　　　　　　　　　　　　　本裁定不得抗告。　
中　　華　　民　　國　　111 　年　　8 　　月　　1 　　日
                                    書記官　劉士筠
附表：
編號 A：原確定裁定案號 B：聲請再審案號 C：聲請訴訟救助案號 1 民國110年10月21日 110年度聲再字第1636號 111年度聲再字第921號 111年度救字第1061號 2 民國110年10月21日 110年度聲再字第1637號 111年度聲再字第922號 111年度救字第1062號 3 民國110年10月21日 110年度聲再字第1638號 111年度聲再字第923號 111年度救字第1063號 4 民國110年10月21日 110年度聲再字第1639號 111年度聲再字第924號 111年度救字第1064號 5 民國110年10月21日 110年度聲再字第1640號 111年度聲再字第925號 111年度救字第1065號 6 民國110年10月21日 110年度聲再字第1641號 111年度聲再字第926號 111年度救字第1066號 7 民國110年10月21日 110年度聲再字第1642號 111年度聲再字第927號 111年度救字第1067號 8 民國110年10月21日 110年度聲再字第1643號 111年度聲再字第928號 111年度救字第1068號 9 民國110年10月21日 110年度聲再字第1644號 111年度聲再字第929號 111年度救字第1069號 10 民國110年10月21日 110年度聲再字第1645號 111年度聲再字第930號 111年度救字第1070號 11 民國110年10月21日 110年度聲再字第1646號 111年度聲再字第931號 111年度救字第1071號 12 民國110年10月21日 110年度聲再字第1647號 111年度聲再字第932號 111年度救字第1072號 13 民國110年10月21日 110年度聲再字第1648號 111年度聲再字第933號 111年度救字第1073號 14 民國110年10月21日 110年度聲再字第1649號 111年度聲再字第934號 111年度救字第1074號 15 民國110年10月21日 110年度聲再字第1650號 111年度聲再字第935號 111年度救字第1075號   16 民國110年10月21日 110年度聲再字第1651號 111年度聲再字第936號 111年度救字第1076號   17 民國110年10月21日 110年度聲再字第1652號 111年度聲再字第937號 111年度救字第1077號   18 民國110年10月21日 110年度聲再字第1653號 111年度聲再字第938號 111年度救字第1078號   19 民國110年10月21日 110年度聲再字第1654號 111年度聲再字第939號 111年度救字第1079號   20 民國110年10月21日 110年度聲再字第1655號 111年度聲再字第940號 111年度救字第1080號